# 【求助陈版】以公允价值计量的金融资产，在公允价值变动调整后账面价值能否为负数？

提问人：SUV985211 时间：2022-04-19 15:36:02
请教陈版主：
A公司以 50 万对价获得B 10%的股权，按金融工具准则指定为以公允价值计量且其变动计入其他综合收益（FVOCI）的金融资产，后续B经营不善出现大额亏损，经评估机构评估的公允价值为-600万。
1 ）A公司是否需要按照10%的持股比例，按公允价值评估对应比例调整-60（-600*10%），从而导致该金融资产账面价值为负（50-60=-10）？
2 ）推广为一般情况，对以公允价值计量的金融资产（FVOCI或FVPL)，准则是否有要求公允价值变动以账面价值为 0 为限？有可参考的理论基础吗？（类似权益法核算的长投，超出 0 的部分不再确认而改备查登记）

回答人：chenyiwei
一般情况下，此类权益性投资的金融资产公允价值是减记至零为限。如果对被投资企业需承担额外责任的，则另外计提预计负债。